臺灣彰化地方法院刑事判決　　　　　　　96年度易字第1287號
公　訴　人　臺灣彰化地方法院檢察署檢察官
被　　　告　丙○○
　　　　　　　　　　　3弄48.
上列被告因恐嚇等案件，經檢察官聲請簡易判決處刑（九十六年
度偵字第二四一七號），本院員林簡易庭認不宜逕以簡易判決處
刑，簽移改依通常程序審理，本院判決如下：
    主  文
丙○○犯如附表所示各罪，各處如附表所示之刑，應執行拘役伍
拾柒日，如易科罰金，以新台幣壹仟元折算壹日。
    事  實
一、丙○○與居住於彰化縣員林鎮○○里○○路○段四六０巷二
    九三弄四十八號之乙○○（原名張惠珠）、甲○○互為鄰居
    ，並因乙○○住家內飼養狗產生之衛生及噪音問題，迭生紛
    爭而相處不睦。詎丙○○竟心生不滿，分別基於恐嚇及公然
    侮辱他人之犯意：
    （一）於民國九十五年七月間某日，在其位於彰化縣員林鎮
　　○○里○○路○段四六０巷二九三弄四十六號住處外圍牆邊
    ，向當時人在屋內之甲○○出言恫嚇稱：「…改天我就把你
    拆掉…我不會放過你…我不怕你…我會把你做掉…你算老幾
    …我如果沒辦法處理你…三小…明後天讓你無法在這裡生存
    …我保證你今晚回不來…我開砂石車…我開撞你喔（台語發
    音）」等語，以此加害生命、身體之事恐嚇甲○○，使甲○○心生畏懼，致生危害於安全。
    （二）於九十六年一月二十七日十七時四十分許，在乙○○
    上址住處前，向乙○○出言恫嚇稱：「…要殺掉你的狗…放
    火燒你家的車及整個社區（台語發音）」等語，以此加害財
    產之事恐嚇乙○○，使乙○○心生畏懼，致生危害於安全。
    其後復於上開不特定多數人得以共見共聞之巷道內，以：「
    張惠珠你這個瘋查某、沒月經、心理變態、養狗養那麼多」
    等難堪話語，公然辱罵乙○○。
    （三）嗣乙○○以電話將其子甲○○召回後，於同日十八時
    許（起訴書誤載為下午八時許），甲○○在住處前之巷道內
    遇到丙○○，丙○○乃公然辱罵甲○○「幹你娘」之穢語，
    並向甲○○恫嚇稱：「你這孩子屁算什麼，我要叫我的細漢
    把你做掉（台語發音）」等語，其後乙○○乃向警報案，並
    製作筆錄，於同日二十二時許，甲○○回到上址住處前時，
    丙○○接續向甲○○恫嚇稱：「你算啥小，要把你做掉（台
    語發音）」等語，以此加害生命之事，恐嚇甲○○，使甲○○心生畏懼，致生危害於安全。
二、案經乙○○、甲○○訴由彰化縣警察局員林分局報請臺灣彰
    化地方法院檢察署檢察官偵查後聲請簡易判決處刑。
    理  由
一、按被告以外之人於審判外之言詞或書面陳述，除法律有規定
  　者外，不得作為證據。被告以外之人於偵查中向檢察官所為
    之陳述，除顯有不可信之情況者外，得為證據。被告以外之
    人於審判外之陳述，雖不符前四條之規定，而經當事人於審
    判程序同意作為證據，法院審酌該言詞陳述或書面陳述作成
    時之情況，認為適當者，亦得為證據。當事人、代理人或辯
    護人於法院調查證據時，知有第一百五十九條第一項不得為
    證據之情形，而未於言詞辯論終結前聲明異議者，視為有前
    項之同意。刑事訴訟法第一百五十九條第一項、第一百五十
    九條之一第二項、第一百五十九條之五分別定有明文。經查
 　 證人即告訴人乙○○、甲○○、李佳穎、王秀、黃暐茹，
    於偵查中向檢察官所為證述，雖係被告以外之人於審判外之
    言詞陳述，為傳聞證據，然其等於偵查中向檢察官所為證述
    ，既經具結，且本院審酌該等言詞陳述係由證人出於自由意
    識而陳述，又無其他證據足認該等陳述有何顯不可信之情事
    等一切情況，上開證人於偵訊中之證述，得採為認定本件犯
    罪事實所憑之證據。再證人乙○○、甲○○於警詢時之證述
    ，雖亦屬被告以外之人於審判外之言詞陳述，為傳聞證據，
    然被告未於言詞辯論終結前聲明異議，本院復審酌該等言詞
    陳述係由證人出於自由意識而陳述，並無非法取證之情況，
    上開證人於警詢時之證述，應得採為認定本件犯罪事實所憑
    之證據。
二、訊據被告丙○○矢口否認有何上揭犯行，辯稱：伊因有喝酒
    ，不清楚說過什麼話，但伊並無公然侮辱及恐嚇告訴人之言
    語云云。經查：犯罪事實（一）之恐嚇犯行，業據證人即告
    訴人甲○○於偵查中指訴綦詳（見偵查卷第三十四頁），並
    有錄音光碟及譯文附卷可稽（見偵查卷第四十三、四十四頁
    ），並經檢察官勘驗無誤，有堪驗筆錄在卷可憑（見偵查卷
    第五十頁）。犯罪事實（二）之恐嚇及公然侮辱犯行，業據
    證人即告訴人乙○○（原名張惠珠）於警、偵訊中指訴明確
    （見偵查卷第七、八、二十二頁），而居住於同弄之證人王
    秀於警、偵訊中亦證實於九十六年一月二十七日下午，聽
    聞被告與告訴人在住家外爭吵後，被告出言辱罵告訴人乙○○，且恐嚇稱要放火將車子燒掉等語（見偵查卷第十、十一
    、四十九頁），且有彰化縣警察局員林分局函送之受理各類
    案件紀錄表一紙在卷可憑（見審理卷），堪認告訴人乙○○
    上開證詞與事實相符，為可採信。又犯罪事實（三）之公然
    侮辱及恐嚇犯行，業據證人即告訴人甲○○於警、偵訊中證
    述明確（見偵查卷第九、十、三十三、三十四頁），而被告
    恐嚇告訴人甲○○之情節，並經證人李佳穎於偵查中結證無
    誤（見偵查卷第二十三頁），亦可信告訴人甲○○上揭證詞
    ，為屬真正。至證人黃暐茹、盧淑萍於偵查中雖證稱於九十
    六年一月二十七日下午五、六時許，曾見被告在住處車庫門
    口與告訴人等互罵等情，惟渠等對雙方互罵內容並不清楚等
    語（見偵查卷第二十四、四十八頁），是渠等證詞並不足為
    有利被告之認定，而被告於本院審理時，請求再予傳訊證人
    盧淑萍乙節，顯已無必要，併此敘明。從而，本件事證明確
    ，被告犯行均堪以認定。
三、核被告所為，係犯刑法第三百零五條之恐嚇危害安全罪及第
    三百零九條第一項之公然侮辱罪。就犯罪事實（三）部分，
    被告以單一之恐嚇犯意，於密接之時、空下，先後恐嚇告訴
    人甲○○，各行為間獨立性極為薄弱，依一般社會健全觀念
    ，在時間差距上，難以強行分開，為屬接續犯，僅論以一罪
    。又被告所犯上開三次恐嚇犯行及二次公然侮辱犯行，犯意
    各別，行為互殊，應予分論併罰。爰審酌被告前無不良素行
    （有臺灣高等法院被告前案紀錄表可參），因與告訴人相處
    不睦所生之犯罪動機、目的、手段，及其犯後未能坦承犯行
    等一切情狀，分別量處如附表所示之刑。再被告於行為後，
    中華民國九十六年罪犯減刑條例業經公布，並自九十六年七
    月十六日起施行，被告上開犯行，均合於減刑要件，爰均依
    法減輕其刑，並定其應執行刑及易科罰金之折算標準。
據上論斷，應依刑事訴訟法第四百五十二條、第二百九十九條第
一項前段，刑法第三百零五條、第三百零九條第一項、第四十一
條第一項前段、第五十一條第六款，刑法施行法第一條之一第一
項、第二項前段，中華民國九十六年罪犯減刑條例第二條第一項
第三款、第七條、第九條、第十條第一項，判決如主文。
本案經檢察官蔡曉崙到庭執行職務。
中　　華　　民　　國　　96　　年　　9 　　月　　26　　日
                  　　　　　　刑事第六庭
                                　法  官  王義閔
以上正本證明與原本無異。
如不服本判決，應於判決送達後10日內，向本院提出上訴書狀，
上訴書狀應「敘述具體上訴理由」，並按他造當事人之人數附繕
本。「切勿逕送上級法院」。
告訴人或被害人對於判決如有不服具備理由請求檢察官上訴者，
其上訴期間之計算係以檢察官收受判決正本之日期為準。
中　　華　　民　　國　　96　　年　　9 　　月　　26　　日
　                                書記官  洪年慶
附錄本案論罪科刑法條全文：
中華民國刑法第305條
（恐嚇危害安全罪）
以加害生命、身體、自由、名譽、財產之事，恐嚇他人致生危害
於安全者，處2年以下有期徒刑、拘役或 3 百元以下罰金。
中華民國刑法第309條
（公然侮辱罪）
公然侮辱人者，處拘役或3百元以下罰金。
以強暴犯前項之罪者，處1年以下有期徒刑、拘役或5百元以下罰
金。
附表：被告丙○○所犯各罪之宣告刑及減得之刑
（一）丙○○以加害生命、身體之事，恐嚇他人致生危害於安全
      ，處拘役拾日，減為拘役拾伍日，如易科罰金，以新台
      幣壹仟元折算壹日。
（二）又以加害財產之事，恐嚇他人致生危害於安全，處拘役
      拾日，減為拘役拾伍日，如易科罰金，以新台幣壹仟元折
      算壹日。
      又公然侮辱人，處拘役拾日，減為拘役伍日，如易科罰金
      ，以新台幣壹仟元折算壹日。
（三）又公然侮辱人，處拘役伍日，減為拘役貳日，如易科罰金
      ，以新台幣壹仟元折算壹日。
      又以加害生命之事，恐嚇他人致生危害於安全，處拘役肆
      拾日，減為拘役貳拾日，如易科罰金，以新台幣壹仟元折
      算壹日。
